# 资产划拨的会计处理

提问人：likewind 时间：2016-11-21 23:04:27
A公司持有B公司100%股权，A公司将部分资产及负债无偿整体划拨给B公司，上述资产及负债在A公司账面价值为 1000 万元，公允价值为 7000 万元（主要系资产土地使用权增值）。请问B公司的会计处理。B公司是按上述资产负债在A公司的账面价值 1000 万元入账，同时增加资本公积。还是按上述资产负债的公允价值 7000 万元入账，同时增加资本公积。有什么相应的会计准则依据。谢谢！

回答人：chenyiwei
对于母公司无偿划转资产给子公司，如果被划转的资产和负债整体构成“业务”，则对于子公司而言属于同一控制下企业合并，应按这些资产、负债在母公司的原账面价值入账。如果不构成“业务”，对于无偿划转事项通常也是按在划出方的原账面价值入账。